Inventaris van het archief van de familie Van der Brugghen Six, 1731-1878
Nationaal Archief, Den Haag
Collectie 137 Van der Brugghen Six
Brugghen Six, van der
1731-1878
C24527
0.50 meter; 52 inventarisnummers.
Normale geschreven en gedrukte documenten, geen bijzondere handschriften.
Nationaal Archief, Den Haag
Van der Brugghen-Six
Het archief bevat familiepapieren waaronder notariële akten, testamenten, boedelinventarissen, rekeningen en jaarlijkse staten van inkomsten.
Archiefvorming
Geschiedenis van het archiefbeheer
In 1956 schonk Jhr Constant Johan Godfried Six, notaris te 's-Gravenhage, achterkleinzoon van Mr Johan Diederik van der Brugghen en kleinzoon van een zuster van de minister Mr J.J.L.v.d. Brugghen, de hier volgende familiepapieren aan het Algemeen Rijksarchief.
De rechtstitel is (nog) onbekend
2.21
Aanwijzingen voor de gebruiker
Openbaarheidsbeperkingen
Volledig openbaar.
Materiële beperkingen
Aanvraaginstructie
Openbare archiefstukken kunnen online worden aangevraagd en gereserveerd. U kunt dit ook via de terminals in de studiezaal van het Nationaal Archief doen. Om te kunnen reserveren dient u de volgende stappen te volgen:
U maakt een profiel aan op www.gahetna.nl, en logt vervolgens in
Via de archiefinventaris (alleen de beschrijvingen met rode nummers) selecteert u het gewenste archiefstuk door op de knop 'Reserveren' te klikken
In het volgende scherm geeft u aan op welke dag u het archiefstuk wilt inzien
Indien u zich bevindt in de studiezaal en een tafelnummer heeft ontvangen kunt u dit nummer vermelden. Als u geen tafelnummer heeft kunt u tafelnummer 777 laten staan
Vervolgens bevestigt u uw reservering door deze te versturen.
Verwant materiaal
Beschikbaarheid van kopieën
Afgescheiden archiefmateriaal
Een stuk, het manuscript "Graaven van Holland" door K. van Alkemade en P. van der Schelling (c. 1700) werd geplaatst in de handschriften-verzameling van de 3e Afdeling, toegangsnr. 3.22.01.01 (inventaris nummer 1553).
Beschrijving van de series en archiefbestanddelen
- Papieren Van der Brugghen, A.
  - Van der Brugghen-De Casembroot, I.
    Jacob Willem van der Brugghen, geb. Nijmegen 12 maart 1690, overl. Hougli (Bengalen) als commandant van het garnizoen sept. 1733, zoon van Dirk Willem en Adriana Margaretha von Wasserford, trouwde op 2 sept. 1714 te Bergen op Zoom met Anthonia Anna de Casembroot, ged. 's-Gravenhage 10 sept. 1694, overl. Delft 6 febr. 1783, dochter van Aelbert en Antonia Maria van Segwaert.
    In dienst van de Oost-Indische Compagnie, kamer Delft, vertrok hij naar Indië, waar hij kapitein-militair was en schepen van Batavia.
    Uit zijn huwelijk werden drie kinderen geboren: Dirk Willem (Volgt onder II), Pieter Cornelis (jong overleden) en Susanna Anthonia. Deze laatste trouwde begin 1753 met Johan de Roth, directeur van Suratte. Een zoon, Jacob Anthony, werd geboren te Suratte 15 nov. 1753. Susanna Anthonia overleed vóór 1769.
    - Testament van Anthonia Anna de Casembroot d.d. 4 april 1780, met toegevoegd codicil., 22 oct. 1781; 1; 1 stuk in 1 omslag
    - Inventaris van de boedel van Anthonia Anna de Casembroot., 15 februari 1783; 2; 1 deel
    - Notariele acte van gedeeltelijke scheiding van de boedel van Anthonia Anna de Casembroot., 16 jan. 1784; 3; 1 deel
    - Notariele acte van toedeling van boedel van Anthonia Anna de Casembroot aan Dirk Willem van der Brugghen onder décharge van diens voogden., 18 sept. 1782, 12 dec. 1793; 4; 1 deel
  - Van der Brugghen-Rebbens, II.
    Dirk Willem van der Brugghen, geb.Bergen op Zoom 24 februari 1717, overl. Utrecht 7 oct. 1770, vertrok in 1736 voor de kamer Delft naar Indië. Hij werd opperkoopman en gezaghebber te Soerabaja en Ceylon. Hij trouwde in 1742 met Christina Engelina Rebbens, geboren 12 dec. 1726, overleden op de rede van Japara 29 oct. 1751, dochter van Jan Rebbens, schepen van Batavia, en Catharina Aveman.
    Uit een eerder huwelijk had Jan Rebbens een zoon Adriaan. Catharina Aveman, die, na zijn overlijden rond juli 1731, hertrouwde met de oud-koopman Jacob Wognum, had uit haar 1e huwelijk een zoon Jan Theodorus Koek, overleden Haarlem 17 februari 1800.
    Uit het echtpaar Van der Brugghen-Rebbens werd in 1743 te Batavia geboren Jacob Willem (volgt onder III) en in 1747 Jan Anthony, colonel der cavalerie, uit wiens huwelijk met M.F. Le Boullanger geboren werd Carel Frederik August, lid van de raad van Nijmegen.
    In Juli 1752 hertrouwde Dirk Willem te Batavia met Arnouda Deliana Cornelia Loten, geb. Semarang 13 november 1734, overleden Colombo 10 augustus 1755, dochter van Jan Gideon Loten, gouverneur en directeur van Ceylon en extra-ordinair raad van Indië, en Anna Henriette van Beaumont.
    Uit dit huwelijk werd te Colombo geboren op 4 april 1753 (Jhr Mr) Johan Karel Gideon, later Albert Anthony (overl. Colombo 30 juli 1755) en in 1755 Anna Henrietta.
    Anna Henrietta huwde met Willem Anne Rebensdauw van Willemsdorf.
    - Mutueel testament van Jan Rebbens en Catharina Aveman, echtgenoten, d.d. 24 mei 1731; met toegevoegd codicil. copie., 18 juli 1731; 5; 4 bladen in een omslag
    - Rekening van het beheer van de boedel van Christina Engeltina, Johanna Maria en Susanna Everdina Rebbens door de weeskamer te Batavia. copie., aug. 1731-jan. 1742; 6; 1 omslag
    - Mutueel testament van Jacob Wognum en Catharina Aveman, echtgenoten, d.d. 2 april 1735; met toegevoegd codicil van C. Aveman. copie., 29 januari 1736; 7; 5 bladen in een omslag
    - Notariele acte van accoord over de deling van de boedel van Dirk Willem van der Brugghen tussen de kinderen uit diens eerste en die uit zijn tweede huwelijk. afschrift., 29 maart 1771; 8; 1 stuk
    - Inventaris van de boedel van Dirk Willem van der Brugghen., 13 september 1771; 9; 1 deel
    - Onderhandse acte van deling van de boedel van Dirk Willem van der Brugghen., 1 juni 1772; 10; 1 deel
    - Rekening van de boedel van Dirk Willem van der Brugghen., 1 juni 1772; 11; 1 deel
    - Onderhandse acte van deling van de boedel van Mr Jan Theodorus Koek tussen de weeskamer van Haarlem en de afstammelingen van Christina Engeltina Rebbens. copie., 12 dec. 1800; 12; 1 deel
  - Van der Brugghen-Dierquens, III.
    Jacob Willem van der Brugghen, geb. Batavia 28 jan. 1743, overl. 's-Gravenhage 6 maart 1778, secretaris van 's-Gravenhage, trouwde 3 juni 1764 met Johanna Catharina Dierquens, dochter van Mr Johan Dierquens, president burgemeester van s'-Gravenhage, en Elisabeth Aggeta Fagel.
    Johanna Catharina had 2 zusters: Anna Maria, gehuwd met Mr Herman van Hees, heer van Berkel en Rodenrijs, en Elisabeth Bonifacia, gehuwd met Coenraad Diderik Neomagus Singendonck.
    Uit het echtpaar Van der Brugghen-Dierquens werden geboren Dirk Willem 7 juni 1768-8 febr. 1825, notaris te Amsterdam en echtgenoot van Anna Maria Dedel, Johan Diederik (volgt onder IV) en Maria Wilhelmina Christina Elisabeth.
    Deze laatste, geb. 's-Gravenhage 14 sept. 1775, huwde op 15 juni 1794 te Dieden haar neef Jhr Johan Matthias Singendonck, raad en burgemeester van Nijmegen, ontvanger aldaar, zoon van Coenraad Diederik Neomagus en Elisabeth Bonifacia Dierquens.
    - Onderhandse acte van huwelijkse voorwaarden tussen Jacob Willem van der Brugghen en Johanna Catharina Dierquens., 17 mei 1764; 13; 1 stuk
    - Mutueel testament van Jacob Willem van der Brugghen en Johanna Catharina Dierquens, echtgenoten. afschrift., 2 juli 1770; 14; 1 stuk
    - Testament van Jacob Willem van der Brugghen, 14 febr. 1772, met toegevoegd codicil. met uittreksels., 21 febr. 1778; 15; 4 stukken in 1 omslag
    - Inventaris en rekening van de liquidatie van de boedel van J.W. van der Brugghen., 30 dec. 1779; 16; 1 deel
    - Codicillen van Johan Dierquens. afschrift., 18 dec. 1778, 10 nov. 1779, 12 jan. 1780; 17; 1 stuk
    - Extract uit de notariele acte van voorlopige deling van de boedel van Mr Johan Dierquens ten behoeve van Johanna Catharina Dierquens, weduwe Van der Brugghen., 17 juli 1780; 18; 1 stuk
    - Onderhandse acte van deling van de boedel van Mr Johan Dierquens. afschrift., 4 april 1781; 19; 1 deel
    - Inventaris van de boedel van Johanna Catharina Dierquens., 15 juli 1785; 20; 1 deel
    - Rekening en toedeling door executeurs-testamentair van boedel van Johanna Catharina Dierquens aan Dirk Willem van der Brugghen., 31 dec. 1790; 21; 1 deel
  - Van der Brugghen-De Beyer, IV.
    Johan Diederik van der Brugghen, geb. 's-Gravenhage 3 jan. 1774, overl. Nijmegen 3 nov. 1851, ontvanger der directe belastingen, in- en uitgaande regten en accijnzen te Nijmegen, trouwde 18 maart 1800 te Nijmegen met Maria Elisabeth Gertruida de Beyer, geb. Nijmegen 4 maart 1778, overl. Nijmegen 14 maart 1845, dochter van Mr Leonard de Beyer, heer van Hulsen, raad, burgemeester en secretaris van Nijmegen, en Alida Cornelia van der Goes.
    Uit hun huwelijk werden 6 kinderen geboren:
    1803 Elisabeth Cornelia, gehuwd met de luitenant-generaal Jhr Coenraad Diderik Pontiaan Singendonck,
    1804 Justinus Jacob Leonard (volgt onder V),
    1805 Susanna Maria Cornelia, gehuwd met de rijksbetaalmeester Willem baron Six, heer van Oterleek,
    1807 Charlotta Gertrude, gehuwd met de kapitein-luitenant ter Zee Jhr Willem Carel Singendonck, Anna Maria, gehuwd met Henri Guillaume Wijckerheld Bisdom, en Gertrude.
    - Rekening en verantwoording van de voogden van Johan Diederik van der Brugghen. duplicaat., 23 apr. 1795; 22; 1 deel
    - Onderhandse acte van huwelijkse voorwaarden tussen J.D. van der Brugghen en Maria Elisabeth Geertruida de Beyer., 13 februari 1800; 23; 1 stuk
    - Staat van de bij zijn huwelijk door J.D. van der Brugghen aangebrachte effecten., 30 juni-18 juli 1800; 24; 2 stukken in 1 omslag
    - Verklaringen van gehouden huwelijksproclamatiën voor J.D. van der Brugghen en M.E.G. de Beyer., 16-18 maart 1800; 25; 3 stukken in 1 omslag
    - Testament van C.M. ten Hove, griffier van de leenen van Holland en West Friesland en ontvanger van de societeit van 's-Gravenhage. met toegevoegde codicillen 25 nov. 1795-1 jan. 1804. Notarieel afschrift 1 maart 1805., 22 nov. 1790; 26; 1 deel
    - Notariele acte van deling van de nalatenschap van Eleonora Geertruid de Casembroot. met rekening van curatoren 16 mei 1805., 27; 2 delen in 1 omslag
    - Acte van overdracht van het recht van erfpacht op een hoeve te Lent uit de boedel van L. de Beyer aan C.E. van Roode van Hekeren, geboren de Beyer. 1 nov. 1805. met twee acten van hypotheek op goederen van de erfpachtplichtige., 15-17 febr. 1812; 28; 3 stukken in 1 omslag
    - Notariele acte van deling van de nalatenschap van Anna Maria Dedel, weduwe van Dirk Willem van der Brugghen., 14 aug. 1827; 29; 1 deel
    - Rekening en verantwoording door Johan Diderik van der Brugghen als voogd over de minderjarige kinderen van zijn neef Carel Frederik August van der Brugghen, weduwnaar van Sophia Adriana Bogaert, en inventaris van diens boedel en van de aan ieder der kinderen toegewezen delen., 27 aug. 1820-24 dec. 1827; 30; 1 deel
    - Algemene volmacht van Louisa Sophia van der Brugghen voor Johan Diederik., 1 april 1828; 31; 1 stuk
    - Inventaris van de nalatenschap van Maria Elisabeth Geertruida de Beyer., september 1845; 32; 1 stuk
    - Holografisch testament van J.D. van der Brugghen, met twee wijzigingen. afschrift., 11 aug. 1841, 8 maart en 12 april 1851; 33; 1 deel
    - Inventaris van de boedel van J.D. van der Brugghen. afschrift., 20 nov. 1851; 34; 1 deel
    - Notariele acte van deling van de boedel van J.D. van der Brugghen en M.E.G. de Beyer, echtgenoten. met boedelrekening., 30 april 1852; 35; 1 omslag
    - Papieren rakende de ambtelijke loopbaan van J.D. van der Brugghen., nov. 1799-nov. 1851; 36; 1 omslag
  - Van der Brugghen-Singendonck, V.
    Mr Justinus Jacob Leonard van der Brugghen, geb. Nijmegen 6 aug. 1804, overl. Ubbergen 2 oct. 1863, president van de arrondissementsrechtbank te Nijmegen en minister van Justitie van 1856-1858, trouwde op huize Dieden bij Ravestein 29 juli 1834 met zijn nicht Jvr. Anna Singendonck, geb. Nijmegen 24 juni 1806, overl. Groesbeek 27 oct. 1883, dochter van Jhr Johan Matthias en Maria Wilhelmina Christina Elisabeth van der Brugghen. Uit dit huwelijk werden 3 dochters geboren, Johanna Maria, Maria en Gertrude.
    - Notariele acte van huwelijkse voorwaarden tussen J.J.L. van der Brugghen en Anna Singendonck. afschrift., 26 juli 1834; 37; 1 stuk
    - Algemene volmacht van Carel Fortune van der Brugghen voor J.J.L. van der Brugghen., 3 juni 1837; 38; 1 stuk
    - Rekening van de boedel van Jvr. Henrietta Catharina van Hees., 21 maart 1841; 39; 1 stuk
    - Onderhandse acte van deling van de nalatenschap van Jhr Mr Johan Matthias Singendonck en Maria Wilhelmina Christina Elisabeth van der Brugghen. afschrift en uittreksel., 2 nov. 1846; 40; 1 omslag
    - Inventaris van de nalatenschap van Mr J.J.L. van der Brugghen. afschrift., 10/12 november 1863; 41; 1 deel
    - Onderhandse acte van deling van de nalatenschap van Maria Johanna Singendonck., 17 oct. 1866; 42; 1 deel
    - Onderhandse acte van deling van de nalatenschap van Henriette Singendonck. met voorontwerp., 29 juli 1867; 43; 2 stukken in 1 omslag
    - Onderhandse acte van deling van de nalatenschap van Elisabeth Bonifacia Maria Hermina Singendonck., 15 jan. 1868; 44; 1 stuk
    - Onderhandse acte van deling van de boedels van Isabelle Adelaide Singendonck en Willem Carel Singendonck. mei 1875. notarieel afschrift en acte van dépôt., 15 mei 1875; 45; 1 deel
    - Onderhandse acte van deling van de uiterwaarden onder Dieden, behorende tot de nalatenschap van Johanna Maria Singendonck. october 1875. notarieel afschrift en acte van dépôt., 11 nov. 1875; 46; 1 deel
    - Onderhandse acte van deling van de nalatenschap van Johanna Maria Singendonck. december 1875. notarieel afschrift en acte van dépôt., 20 dec. 1875; 47; 1 deel
- Papieren Six, B.
  - Notariele acte van deling van de boedel van Helena Wilhelmina Six, weduwe Pieter Daniel van Hamel, en acte van décharge voor Mr W. Six als curator over deze boedel en akte van aanstelling en volmacht voor deze als beheerder van de onverdeeld gebleven tienden van werken in het land van Altena. met bijlagen., 12 maart 1804; 48; 1 omslag
  - Akten en brieven rakende het aandeel van Mr W. Six c.s. in een geldleen van 1796 aan Robbert Morris (USA) onder hypothekair verband van 25000 acres grond in Gennessee Valley, staat New York, en 750 aandelen North American Land Company (Robert Morris, James Greenleaf en John Nicholson)., april 1797-jan. 1864; 49; 1 omslag
  - Jaarlijkse staat van inkomsten en uitgaven van de onverdeelde nalatenschap van Jhr Mr Cornelis Charles Six van Oterleek door Jhr Mr Pieter Six, ontvanger der domeinen te Breda, nà 1860 door Jhr Mr Willem Six, secretaris van de rijkscommissie voor statistiek. met bijlagen., 1848-1878; 50; 1 deel
- Diversen, C.
  - Bevelschrift van Lodewijk XV aan het parlement van Parijs om te registreren patentbrieven rakende opening en continuatie van de rue de Bourgogne. origineel., 9 juni 17xx; 51; 1 stuk in 1 omslag
  - Plaatsingslijst van archivalia, afkomstig van J.J.L. van der Brugghen:, Stukken betreffende de Bijzondere School 1e Klasse en de inrichting voor Christelijk Onderwijs "De Klokkenberg" in Nijmegen. 1849-1894.; Briefwisseling, 1849-1887.; N. Beets. 1856-1887.; D. Chantepie de la Saussaye. 1856-1861.; G. Groen van Prinsterer. 1849-1859.; O.G. Heldring. 1857-1863.; W. van Lynden. 1856-1861.; H.P. Scholte. 1857.; G. Simons. 1856-1857.; J.J. Teding van Berkhout, 1857-1858.; Diversen. 1851-1864.; Stukken betreffende de kabinetsformatie van 1856. 1856.; Briefwisseling over het gevangeniswezen. 1856-1862.; Stukken betreffende een manifest van P.J. Elout van Soeterwoude "aan de Hervormde Gemeenten in Nederland". 1886.; 52; 1 omslag
    Fotokopieën van archivalia, berustend op de kweekschool "De Klokkenberg" in Nijmegen
    Deze stukken kunnen worden vernietigd, als de originelen, thans berustend op "De Klokkenberg" in Nijmegen, een blijvende bestemming hebben gevonden. Geplaatst als coll. Van der Brugghen Six nr. 52.